【裁判字號】    97,聲減,2633
【裁判日期】    970905
【裁判案由】    聲請減刑及定應執行刑
【裁判全文】
臺灣高雄地方法院刑事裁定            97年度聲減字第2633號
聲  請  人  臺灣高雄地方法院檢察署檢察官
受  刑  人  甲○○
                    （現於臺灣臺南監獄執行中）
上列受刑人因違反毒品危害防制條例等案件，已經判刑確定，聲
請人聲請減刑（96年度聲減字第7784號），本院裁定如下：
    主  文
甲○○所犯如附表編號一所示之連續施用第一級毒品罪判處有期
徒刑捌月部分，減為有期徒刑肆月，與附表編號二所示不得減刑
之販賣第一級毒品罪，應執行有期徒刑拾壹年貳月。又所犯如附
表編號三所示之施用第一級毒品罪，應減為有期徒刑月又拾伍
日，與附表編號四所示已減刑之竊盜罪，應執行有期徒刑柒月。
    理  由
一、聲請意旨略以：
    (一)受刑人甲○○於附表編號一所示之日期犯違反毒品危害防
      制條例罪，判處如附表編號一所示之有期徒刑8 月部分，
      經確定在案，其犯罪時間，在民國96年4 月24日以前，所
      犯悉合於減刑條件，聲請予以減刑，而其所犯如附表編號
      二所示之違反毒品危害防制條例罪，雖依中華民國九十六
      年罪犯減刑條例第3 條第1 項第7 款之規定不予減刑，惟
      仍應依同條例第11條之規定與前開附表編號一所示上開之
      罪定應執行刑。
    (二)又受刑人於附表編號三所示日期犯違反毒品危害防制條例
      罪，判處如附表編號三所示之刑，經確定在案，其犯罪時
      間，亦在96年4 月24日以前，所犯悉合於減刑條件，聲請
      予以減刑，並應與其所犯如附表編號四所示已減刑確定之
      竊盜罪依上開減刑條例第10條第1 項之規定定應執行刑等
      語。
二、按裁判確定前犯數罪者，併合處罰之，為刑法第50條所明定
    。是法院能否依刑事訴訟法第477 條、刑法第53條、第51條
    及上開減刑條例第10條、第11條規定裁定執行刑者，端賴行
    為人之犯罪時間，是否在另一裁判確定前而定。又數罪之宣
    告刑出於2 以上之科刑判決而得併合處罰定其應執行刑者，
    以該數罪俱係在首先確定之科刑判決確定前所犯者為限；若
    其中某罪之犯罪時間已在首先確定之科刑判決確定之後，縱
    令係在其次確定之科刑判決確定之前，因其與首先確定之科
    刑判決確定前所犯之罪，已不合數罪併罰之規定，自無從合
    併定其應執行刑，而應單獨執行（最高法院88年台上字第73
    81號判決意旨參照）。次按中華民國九十六年罪犯減刑條例
    第8 條規定，依該條例應減刑之案件，已經判決確定尚未執
    行或執行未完畢之案件，檢察官或應減刑人犯即可聲請法院
    裁定減刑，然該案件是否已經執行完畢，應以96年7 月16日
    （該條例施行時）是否已經執行完畢為判斷之基準（台灣高
    等法院高雄分院96年度抗字第448 號裁定意旨參照），又被
    告所犯數罪，如符合刑法第50條、第51條應併合處罰之要件
    ，雖經法院分別判處有期徒刑確定，其中一罪且先執行有期
    徒刑期滿，嗣法院又依檢察官之聲請，以裁定定數罪之應執
    行刑確定，則在所裁定之執行刑尚未全部執行完畢以前，各
    罪之宣告刑均不發生執行完畢之問題，其在未裁定前已先執
    行期滿之罪，僅應將其已執行之刑期自應執行刑中扣除，不
    能認該罪已執行完畢（最高法院88年台非字第161 號判決意
    旨參照）。又按數罪併罰有應減刑、有不應減刑者，於減刑
    後另定執行刑時，宜在原定執行刑之刑期以下酌定其執行刑
    ，法院辦理九十六年減刑案件應行注意事項第15項定有明文
    。
三、經查：
  (一)本件受刑人如附表編號一、二所示之罪，經本院以95年度訴
    字第1858號、95年度訴字第1978號，分別判處有期徒刑8 月
    、拘役30日及有期徒刑11年，以上二者有期徒刑部分曾經本
    院以96年聲字第472 號定應執行刑11年6 月確定，有卷附之
    判決2 份、裁定1 份及臺灣高等法院被告前案紀錄表1 紙在
    卷可稽，堪予認定，是上開如附表編號一、二所示關於有期
    徒刑部分之刑，既經定應執行有期徒刑11年6 月確定，執行
    期滿日為107 年2 月3 日，此有臺灣高雄地方法院檢察署檢
    察官96年執更崗字第314 號執行指揮書1 紙在卷可稽，則在
    本院以96年聲字第472 號裁定所定之執行刑迄今尚未全部執
    行完畢以前，各罪之宣告刑均不發生執行完畢之問題，附表
    編號一所示之罪關於有期徒刑之刑既於96年7 月16日尚未執
    行完畢，自可聲請本院裁定減刑，並與如附表編號二所示之
    不予減刑之罪有期徒刑之刑合併定應執行刑，先此敘明。
  (二)查聲請人聲請就本件受刑人於上開聲請之附表編號一、三之
    各罪有期徒刑之刑部分，悉合於減刑條件，聲請人聲請予以
    減刑，經核尚無不合，應予准許。又受刑人犯如附表編號一
    、二所示各罪後，刑法業於95年7 月1 日修正施行，關於多
    數徒刑之定執行刑，依修正前刑法第51條第5 款規定，宣告
    多數有期徒刑者，於各刑中之最長期以上，各刑合併之刑期
    以下，定其刑期，但不得逾20年，而依修正後之第51條第5
    款規定，將定執行刑之上限提高為有期徒刑30年，經比較適
    用結果，以修正前刑法規定有利於被告，是應依刑法第2 條
    第1 項前段規定，適用修正前刑法第51條第5 款規定，就附
    表編號一、二所示各罪之有期徒刑之刑定應執行有期徒刑11
    年2 月（本件附表編號二所示之罪宣判及判決確定係在95年
    7 月1 日刑法修正施行以後，是就附表編號二所示之罪與附
    表編號一所示各罪有期徒刑之刑定應執行之刑，仍有新舊法
    比較適用之問題，併予敘明）。又本件既經減刑後，重新定
    其應執行之刑，則所犯如附表編號一所示之罪減刑前附表編
    號一、二原定應執行刑之96年度聲字第472 號裁定，即自動
    失效（最高法院97年度台非字第49號判決意旨參照）；另附
    表編號一之犯罪雖得易科罰金，但因與不得易科之附表編號
    二犯罪併合處罰結果，不得易科罰金時，原易科部分所處之
    刑，自亦無庸為易科折算標準之記載（司法院院字第2702號
    解釋、最高法院80年度台抗字第577 號裁判要旨參照）；另
    如附表編號一、二所示原判決所諭知沒收銷燬或沒收之從刑
    因不在減刑範圍內，應照原判決執行，不另行諭知，均附此
    敘明。
  (三)至受刑人犯如附表編號三、四所示各罪犯罪日期，為刑法於
    95年7 月1 日修正施行之後，且均係如附表編號一所示之罪
    裁判確定後所為之犯行，則應依修正後之第51條第5 款之規
    定合併定執行刑。又本件被告附表編號三、四合併定應執行
    之刑既已逾有期徒刑6 月，依刑法第41條第2 項規定，不得
    易科罰金，亦無須再諭知易科罰金折算標準，併此敘明。
四、據上論斷，應依中華民國九十六年罪犯減刑條例第2 條第1
    項第3 款、第8 條第1 項、第10條第1 項、第11條，刑法第
    2 條第1 項前段、第51條第5 款，95年7 月1 日修正施行前
    刑法第51條第5 款，裁定如主文。
中    華    民    國    97    年    9     月    5     日
                  刑事第十七庭  法  官  林建鼎
以上正本證明與原本無異。
如不服本裁定，應於收受送達後5 日內向本院提出抗告狀（須附
繕本）。
中    華    民    國    97    年    9     月    5     日
                                書記官  林秀敏
附表：受刑人甲○○減刑及定應執行刑案件一覽表
┌──────┬─────────┬─────────┬─────────┬─────────┐
│編       號 │        一        │        二        │        三        │        四        │
├──────┼─────────┼─────────┼─────────┼─────────┤
│罪       名 │毒品危害防制條例  │毒品危害防制條例  │毒品危害防制條例  │竊盜              │
├──────┼─────────┼─────────┼─────────┼─────────┤
│宣  告  刑  │有期徒刑8 月      │有期徒刑11年      │有期徒刑7 月      │有期徒刑4 月      │
├──────┼─────────┼─────────┼─────────┼─────────┤
│犯 罪 日 期 │95年1 月底某日起至│95年2 月9 日      │95年9 月18日      │95年9 月17日      │
│            │同年2 月9 日8 時許│                  │                  │                  │
├──────┼─────────┼─────────┼─────────┼─────────┤
│偵 查 機 關 │高雄地檢95年度毒偵│高雄地檢95年度偵字│高雄地檢96年度毒偵│高雄地檢96年度偵字│
│年 度 案 號 │字第2118號        │第5177號          │字第8824號        │第5075號          │
├─┬────┼─────────┼─────────┼─────────┼─────────┤
│最│法院    │高雄地院          │高雄地院          │高雄地院          │高雄地院          │
│後├────┼─────────┼─────────┼─────────┼─────────┤
│事│判決字號│95年度訴字第1858號│96年度訴字第1978號│96年度訴字99號    │96年度易字第2546號│
│實├────┼─────────┼─────────┼─────────┼─────────┤
│審│判決日期│95年6月19日       │95年10月5 日      │96年2月7日        │96年8月24日       │
├─┼────┼─────────┼─────────┼─────────┼─────────┤
│確│法院    │同上              │同上              │同上              │同上              │
│定├────┼─────────┼─────────┼─────────┼─────────┤
│判│判決字號│同上              │同上              │同上              │同上              │
│決├────┼─────────┼─────────┼─────────┼─────────┤
│  │確定日期│95年8月22日       │95年11月10日      │96年3月30日       │96年10月1日       │
├─┴────┼─────────┼─────────┼─────────┼─────────┤
│所犯法條    │毒品危害防制條例第│毒品危害防制條例第│毒品危害防制條例第│刑法第321 條第1 項│
│            │10條第1 項        │4 條第1 項        │10條第1項         │第3 款            │
├──────┼─────────┼─────────┼─────────┼─────────┤
│合於減刑條例│2條1項3款         │不合減刑之規定    │2條1項3款         │2條1項3款         │
│            │                  │（3條1項7款）     │                  │                  │
├──────┼─────────┼─────────┼─────────┼─────────┤
│減刑後刑度  │有期徒刑4 月      │無                │有期徒刑3月15日   │已減刑為有期徒刑4 │
│            │                  │                  │                  │月                │
├──────┼─────────┼─────────┼─────────┼─────────┤
│備註        │另持有第二級毒品判│原經本院96年度聲字│                  │本院96年度易字第25│
│            │處拘役30日已於95年│第472 號裁定與編號│                  │46號判決已減刑在案│
│            │6 月19日執行完畢。│一判處有期徒刑8 月│                  │。                │
│            │判處有期徒刑8 月部│部分定應執行刑有期│                  │                  │
│            │分原經本院96年度聲│徒刑11年6 月。    │                  │                  │
│            │字第472 號裁定與編│                  │                  │                  │
│            │號二定應執行刑有期│                  │                  │                  │
│            │徒刑11年6 月。    │                  │                  │                  │
└──────┴─────────┴─────────┴─────────┴─────────┘


司法院資訊處製作；財團法人民間司法改革基金會備份。
